【裁判字號】    98,訴,1462
【裁判日期】    981026
【裁判案由】    毒品危害防制條例
【裁判全文】
臺灣臺北地方法院刑事判決              98年度訴字第1462號
公  訴  人  臺灣臺北地方法院檢察署檢察官
被      告  甲○○
上列被告因違反毒品危害防制條例案件，經檢察官提起公訴（98
年度毒偵字第1057號），被告於本院準備程序中就被訴事實為有
罪之陳述，經告知簡式審判程序之旨，並聽取公訴人及被告之意
見後，本院合議庭認為適宜由受命法官獨任進行簡式審判程序而
裁定改由受命法官獨任進行簡式審判程序審理，判決如下：
    主  文
甲○○施用第二級毒品，累犯，處有期徒刑肆月，扣案甲基安非
他命殘渣袋肆個（內含量微無法秤重且無法析離之第二級毒品甲
基安非他命殘渣），均沒收銷燬之，扣案分裝袋玖個、電子磅秤
壹臺及吸食管貳支，均沒收；又施用第一級毒品，累犯，處有期
徒刑柒月，扣案第一級毒品海洛因貳包（合計淨重貳點伍陸公克
），均沒收銷燬之，外包裝袋貳個，均沒收。應執行有期徒刑拾
月，扣案甲基安非他命殘渣袋肆個（內含量微無法秤重且無法析
離之第二級毒品甲基安非他命殘渣）、第一級毒品海洛因貳包（
合計淨重貳點伍陸公克），均沒收銷燬之，扣案分裝袋玖個、電
子磅秤壹臺、吸食管貳支及外包裝袋貳個，均沒收。
    事  實
一、甲○○前因施用毒品案件，經臺灣臺中地方法院以92年度毒
    聲字第2630號裁定送觀察、勒戒後，因認無繼續施用毒品之
    傾向，於民國93年6 月1 日執行完畢釋放出所，並經臺灣臺
    中地方法院檢察署檢察官以93年度毒偵緝字第111 號為不起
    訴處分確定。另因竊盜案件，經本院以92年度易緝字第80號
    判決判處有期徒刑6 月，緩刑2 年確定，嗣經臺灣臺中地方
    法院以94年度撤緩字第7 號裁定撤銷緩刑，復因竊盜案件，
    經臺灣臺中地方法院以93年度易緝字第291 號判決判處有期
    徒刑6 月確定，上開2 罪經臺灣臺中地方法院以94年度聲字
    第884 號裁定定應執行刑為有期徒刑11月確定，於95年2 月
    28日縮刑期滿執行完畢。詎甲○○仍不知悔改，竟基於施用
    第二級毒品甲基安非他命之犯意，於98年3 月24日15、16時
    許，在其位於臺北縣新店市○○路○段219 號2 樓住處，以
    將甲基安非他命放入玻璃球內，燒烤產生煙霧而吸食之方式
    ，施用第二級毒品甲基安非他命1 次。另基於施用第一級毒
    品海洛因之犯意，於同日18時多許，在上址住處內，以將海
    洛因摻入香菸內吸食之方式，施用第一級毒品海洛因1 次。
    嗣於同日21 時40 分許，在臺北縣新店市○○路○段217 號
    前為警查獲，在甲○○所駕駛之車牌號碼4597-VM 號自小客
    車內扣得其所有之第一級毒品海洛因2 包（合計淨重2.56公
    克）、甲基安非他命殘渣袋4 個，暨供其施用甲基安非他命
    所用之分裝袋9 個、電子磅秤1 臺及吸食管2 支等物。
二、案經臺北縣政府警察局新店分局報請臺灣臺北地方法院檢察
    署檢察官偵查起訴。
    理  由
一、前開犯罪事實，業據被告甲○○於本院訊問時坦承不諱（見
    本院卷第36頁反面）；且被告為警查獲後所採集之尿液，經
    送臺灣檢驗科技股份有限公司以ＥＩＡ酵素免疫分析法初步
    檢驗，並以ＧＣ/ＭＳ氣相層析/質譜儀法確認檢驗之結果，
    呈嗎啡陽性反應及甲基安非他命、安非他命陽性反應，有臺
    北縣政府警察局新店分局查獲毒品危害防制條例案被移送者
    姓名代碼對照表、臺灣檢驗科技股份有限公司98年4 月20日
    濫用藥物檢驗報告附卷可稽（見偵查卷第60、114 頁）；復
    有扣案粉末2 包（合計淨重2.56公克），經送法務部調查局
    濫用藥物實驗室以化學呈色法及氣相層析質儀分析法鑑定之
    結果，確含第一級毒品海洛因成分，有該實驗室98年9 月28
    日調科壹字第098230260 號鑑定書1 份在卷可考（見本院卷
    第34頁）；並有甲基安非他命殘渣袋4 個、分裝袋9 個、電
    子磅秤1 臺及吸食管2 支等物扣案足資佐證，堪信被告自白
    與事實相符。又被告前因施用毒品案件，經臺灣臺中地方法
    院以92年度毒聲字第2630號裁定送觀察、勒戒後，因認無繼
    續施用毒品之傾向，於93年6 月1 日執行完畢釋放出所，並
    經臺灣臺中地方法院檢察署檢察官以93年度毒偵緝字第111
    號為不起訴處分確定等情，有臺灣高等法院被告前案紀錄表
    附卷可參（見本院卷第11至14頁），是被告於觀察勒戒處分
    執行完畢後5 年內再犯毒品危害防制條例第10條之罪，依毒
    品危害防制條例第23條第2 項規定，自應依法追訴審判。綜
    上所述，本件事證明確，被告犯行堪以認定，應依法論科。
二、核被告所為，係犯毒品危害防制條例第10條第1 項施用第一
    級毒品罪及同條第2 項施用第二級毒品罪。被告持有第一級
    毒品、第二級毒品之低度行為，分別為施用第一級毒品、第
    二級毒品之高度行為所吸收，均不另論罪。又被告施用第一
    級毒品、第二級毒品之犯行，犯意個別，行為互異，應予分
    論併罰。另被告前因竊盜案件，經本院以92年度易緝字第80
    號判決判處有期徒刑6月，緩刑2年確定，嗣經臺灣臺中地方
    法院以94年度撤緩字第7 號裁定撤銷緩刑，復因竊盜案件，
    經臺灣臺中地方法院以93年度易緝字第291 號判決判處有期
    徒刑6 月確定，上開2 罪經臺灣臺中地方法院以94年度聲字
    第884 號裁定定應執行刑為有期徒刑11月確定，於95年2 月
    28日縮刑期滿執行完畢等情，有臺灣高等法院被告前案紀錄
    表附卷可參（見本院卷第7 至14頁），是被告於前次徒刑之
    執行完畢後，5 年以內故意再犯本案2 有期徒刑以上之罪，
    均係累犯，均應加重其刑。爰審酌被告前因施用毒品案件，
    經法院裁定送觀察、勒戒後，仍無法戒除毒癮，復又再施用
    毒品，惟念其施用毒品乃戕害個人身心健康，並未直接積極
    損害他人之利益，另參酌被告於本院訊問時坦認犯行，態度
    良好等一切情狀，分別量處被告如主文所示之刑，並定其應
    執行刑。
三、扣案之第一級毒品海洛因2 包（合計淨重2.56公克），及扣
    案甲基安非他命殘渣袋4 個，因第二級甲基安非他命與該等
    殘渣袋無從析離，均應依毒品危害防制條例第18條第1 項前
    段，不問屬於犯人與否，宣告沒收銷燬之。又包裝上開海洛
    因之外包裝袋2 個，有防止海洛因裸露、逸出及潮濕之功用
    ，並便於攜帶，為供被告施用第一級毒品所用之物，而扣案
    分裝袋9 個、電子磅秤1 臺及吸食管2 支，均係被告所有供
    其施用第二級毒品所用之物，業據被告供承在卷，均應依刑
    法第38條第1 項第2 款之規定宣告沒收。
據上論斷，應依刑事訴訟法第273 條之1 第1 項、第299 條第1
項前段，毒品危害防制條例第10條第1 項、第2 項、第18條第1
項前段，刑法第11條前段、第47條第1 項、第51條第5 款、第38
條第1 項第2 款，判決如主文。
本案經檢察官呂俊儒到庭執行職務。
中    華    民    國    98    年    10    月    26    日
                  刑事第十九庭  法  官  高若珊
上正本證明與原本無異。
如不服本判決應於收受送達後10日內向本院提出上訴書狀，並應
敘述具體理由；其未敘述上訴理由者，應於上訴期間屆滿後20日
內向本院補提理由書（均須按他造當事人之人數附繕本）「切勿
逕送上級法院」。
                                書記官  游曉婷
中    華    民    國    98    年    10    月    26    日
附錄本案論罪科刑法條全文：
毒品危害防制條例第10條
施用第一級毒品者，處6 月以上5 年以下有期徒刑。
施用第二級毒品者，處3 年以下有期徒刑。


司法院資訊處製作；財團法人民間司法改革基金會備份。
